【裁判字號】    97,台上,2118
【裁判日期】    970522
【裁判案由】    違反毒品危害防制條例
【裁判全文】
最高法院刑事判決            九十七年度台上字第二一一八號
上  訴  人  甲○○
上列上訴人因違反毒品危害防制條例案件，不服台灣高等法院台
中分院中華民國九十七年三月十九日第二審判決（九十七年度上
訴字第四四三號，起訴案號：台灣台中地方法院檢察署九十六年
度毒偵字第五九二五號），提起上訴，本院判決如下：
    主  文
上訴駁回。
    理  由
按刑事訴訟法第三百七十七條規定，上訴於第三審法院，非以判
決違背法令為理由，不得為之。是提起第三審上訴，應以原判決
違背法令為理由，係屬法定要件。如果上訴理由書狀並未依據卷
內訴訟資料，具體指摘原判決不適用何種法則或如何適用不當，
或所指摘原判決違法情事，顯與法律規定得為第三審上訴理由之
違法情形，不相適合時，均應認其上訴為違背法律上之程式，予
以駁回。本件上訴人甲○○上訴意旨略稱：(一)、本案執行臨檢之
警員違法搜索上訴人身體所扣得吸食器，為無證據能力，原審據
為上訴人論罪之依據，有違證據法則。且依原判決事實欄所載：
上訴人只施用第一級毒品海洛因乙次，但依尿液檢驗報告所示：
上開尿液所含嗎啡之成分達致死量之三千餘毫克。可見該尿液絕
非上訴人所有；乃上訴人於原審請求將上開尿液為ＤＮＡ之比對
，第一審受命法官雖同意為調查，但未為必要之調查，原審未予
糾正，率予維持，調查職責，尚有未盡。(二)、上訴人於第一審法
院亦請求重新驗尿；原審及第一審法院均置之不理，亦未敘明不
予調查之理由，自嫌理由欠備云云。本件原判決引用第一審判決
書事實及理由欄之記載，認定上訴人曾因施用毒品案件，經裁定
送強制戒治後，於民國九十一年三月二十六日戒治期滿釋放，並
由台灣台中地方法院檢察署檢察官以九十一年度戒毒偵字第一七
四號為不起訴處分；其於五年內又因施用毒品案件，經第一審法
院分別判處有期徒刑九月、四月，應執行有期徒刑一年確定，於
九十六年七月十六日因減刑出獄。復於九十六年十月二十六日二
十二時許，在其台中縣霧峰鄉○○村○○路二一八號之住處，以
注射血管之方式，施用海洛因一次。嗣於九十六年十月二十七日
十五時四十分許，在台中市○區○○路與旱溪西路口，因行跡可
疑，為警扣得供施用海洛因所用之注射針筒及分裝管各一支等情
，係以上開事實，業據上訴人於警詢及偵查中坦承不諱，核與證
人紀明仁、胡百燦結證之情節相符，並有注射針筒及分裝管一支
、中山醫學大學附設醫院尿液檢驗報告等證據資料，予以判斷，
認上訴人係違反毒品危害防制條例第十條第一項之罪；因而維持
第一審法院之科刑判決，駁回上訴人在第二審之上訴，已敘明其
所憑之證據及認定之理由。並以上訴人所辯：警員之搜索違法及
於採尿後，未命即簽名，事後始取兩瓶尿液命其簽名，認尿液有
被調包云云，如何不足採信，於理由中詳加說明與指駁，從形式
上加以觀察，並無違背法令之情形存在。按上訴人於警詢中供承
，警員為其採尿後，其曾於尿瓶蓋章等語詳確，是上開尿液應無
遭調包而無重驗之必要。且原審引用第一審理由說明，以警員紀
明仁、胡百燦於公共場所，見上訴人行跡可疑，經依上訴人之年
籍資料，查得上訴人為列管之吸毒者，乃徵得同意，檢查上訴人
之皮夾而查得施用毒品之工具，以證明警員臨檢之適法性等語甚
詳，尚無所指之違法情形。上訴意旨徒就原審採證認事，及原判
決已說明之事項為任意指摘，核與法律規定得為第三審上訴理由
之違法情形，不相適合。其上訴為違背法律上之程式，應予駁回
。
據上論結，應依刑事訴訟法第三百九十五條前段，判決如主文。
中    華    民    國  九十七  年    五    月  二十二  日
                      最高法院刑事第五庭
                          審判長法官  陳  正  庸
                                法官  賴  忠  星
                                法官  林  秀  夫
                                法官  宋      祺
                                法官  陳  祐  治
      本件正本證明與原本無異
                                      書  記  官
中    華    民    國  九十七  年    五    月  二十八  日
                                                 H


司法院資訊處製作；財團法人民間司法改革基金會備份。
